【裁判字號】    89,易,531
【裁判日期】    891130
【裁判案由】    竊盜
【裁判全文】
臺灣宜蘭地方法院刑事判決                     八十九年度易字第五三一號
    公  訴  人  臺灣宜蘭地方法院檢察署檢察官
    被      告  甲○○
右列被告因竊盜案件，經檢察官提起公訴（八十九年度偵字第一六０二號），本院判
決如左：
    主    文
甲○○無罪。
    理    由
一、公訴意旨略以：被告甲○○意圖為自己不法之所有，於民國八十八年九月間，在
    宜蘭縣五結鄉○○○路乙○○租屋處，竊取乙○○所有之身分證正本一張、現金
    新台幣（下同）四萬餘元及金戒指四只。嗣宜蘭縣警察局刑警隊偵查員於八十九
    年五月十一日十四時許，持檢察官簽發之搜索票，前往宜蘭縣宜蘭市○○路二九
    巷八七號甲○○住處搜索，而查獲前揭甲○○所竊得之乙○○身分證正本一張。
    因認被告涉犯刑法第三百二十條第一項之竊盜罪嫌云云。
二、按犯罪事實應依證據認定之，無證據不得推定其犯罪事實，刑事訴訟法第一百五
    十四條定有明文。又被害人所述被害情形如無瑕疵可指，而就其他方面調查又與
    事實相符，則其供述未始不足據為判決之基礎。（最高法院三十二年上字第六五
    七號判例意旨參照）惟如被害人所述之被害情形，經其他方面調查，顯與事實不
    符者，即不得採為被告論罪之依據。
三、訊據被告甲○○固坦承於右揭時地為警查獲乙○○之身分證正本一張之事實，惟
    堅詞否認有公訴人所指之竊盜犯行，辯稱：伊並未竊取乙○○之身分證，侯女以
    前是在宜蘭市○○街鑽石酒家樓下之上班小姐，當天伊與友人丙○○等人前往消
    費後，侯女與其等一起外出吃消夜，該身分證係侯女於下車時遺落在伊車上，當
    時是伊友人丙○○在伊車上發現後，告訴伊，伊才撿起來，且伊與侯女很早即認
    識，因伊後來一直找不到侯女，固未將該身分證返還侯女等語。經查，本件公訴
    人認被告涉犯右開竊盜罪嫌，無非係以被害人乙○○於警訊時指訴其身分證遭竊
    ，且其不認識被告，亦未曾與被告外出，及經警查獲之侯女身分證一張，為其重
    要論據。惟查，被告所辯該侯女之身分證係侯女與其及友人丙○○一起外出吃消
    夜，而遺落在被告所駕駛之車上等情，業據證人丙○○到庭結證屬實，互核所證
    情節與被告所辯相符；且被告與被害人乙○○前已認識，侯女亦曾至被告之住處
    找過被告，侯女係在酒店上班等情，亦經證人即被告之鄰居丁○○於本院結證明
    確。足徵被告右開所辯等情，應屬非虛，堪予採信。被害人乙○○於警訊之供述
    ，經本院調查結果，顯與事實不符，自不得僅憑其於警訊時之供述，即認該身分
    證確係被告所竊取。此外復查無其他積極證據足資證明被告有何竊盜之犯行，其
    犯罪應屬不能證明，自應為無罪之諭知。
據上論斷，應依刑事訴訟法第三百零一條第一項，判決如主文。
中      華      民      國   八十九     年     十一    月    三十       日
                                        臺灣宜蘭地方法院刑事庭
                                            法  官  黃  永  勝
右正本證明與原本無異。
如不服本判決，應於判決送達後十日內向本院提出上訴狀( 應附繕本 )
                                            書記官  莊  文  東
中      華      民      國   八十九     年     十二    月      一       日


司法院資訊處製作；財團法人民間司法改革基金會備份。
